【裁判字號】    97,上訴,3761
【裁判日期】    971120
【裁判案由】    強盜等
【裁判全文】
臺灣高等法院刑事判決                97年度上訴字第3761號
上  訴  人
即  被  告  乙○○
                    （現另案於臺灣臺北監獄執行中）
指定辯護人  吳榮達律師（扶助律師）
上列上訴人因傷害等案件，不服臺灣桃園地方法院97年度訴字第
193號，中華民國97年6月27日第一審判決（起訴案號：臺灣桃園
地方法院檢察署96年度偵字第18938號、96年度偵緝字第1262 號
），提起上訴，本院判決如下：
    主  文
上訴駁回。
    事實及理由
一、本案經原審論處上訴人即被告乙○○加重強盜等4 罪刑，並
    定應執行有期徒刑10年，扣案之電擊棒1支、手提包1只、螺
    絲起子1支、NOKIA牌行動電話1具（不含SIM卡）及未扣案之
    門號0000000000號SIM卡1枚沒收，其餘被訴部分，免訴。上
    訴人就諭知刑法第277條第1 項普通傷害罪刑及刑法第339條
    之2第1項以不正方法由自動付款設備取得他人之物罪刑部分
    提起上訴。本院審理結果，認第一審以上訴人即被告乙○○
    犯刑法第277條第1 項普通傷害罪，量處有期徒刑6月，犯刑
    法第339條之2第1 項以不正方法由自動付款設備取得他人之
    物罪，判處有期徒刑5月，扣案NOKIA 牌行動電話1具（不含
    SIM卡）及未扣案之門號0000000000 號SIM卡1枚沒收，經核
    並無不合，應予維持，並引用第一審判決書上開部分記載之
    事實、證據與理由（如附件）。
二、被告提起上訴，謂被害人甲○○所受傷害，乃被告於強盜過
    程中所施強暴脅迫手段而致之當然結果，又依強盜行為所得
    之金融卡及逼問被害人甲○○所得密碼，而持以自提款機提
    領新臺幣20萬元整，既屬強盜行為之接續，且被告依被害人
    告知之密碼而為提領，亦無所謂詐術施用之問題，是原審判
    決於強盜外，另對被告再論以傷害及詐欺罪責，均有違誤云
    云，指摘原判決不當。第查：
（一）關於被告傷害被害人甲○○之情節，依被告於警詢中綦詳
      之供述，係被告趁被害人獨自開啟車牌號碼3C-1607 號自
      用小客車車門欲駕車離去之際，持電擊棒自被害人後方電
      擊其腰部2 次，被害人跌坐地上，被告將其抱起推入車內
      ，並在車內拳毆被害人臉部後，再以預藏之膠帶矇住被害
      人雙眼及嘴巴，及以繩索將其雙手綑綁於背後（見96年度
      偵字第18938 號偵查卷第6頁反面至第7頁），被害人甲○○於偵查中猶結證稱伊當時非常害怕，因為被告不光用電
      擊棒，還出手毆打，用膠帶將伊眼睛、鼻子、嘴巴封起來
      。並用手肘勒伊脖子，造成伊呼吸困難，差一點死掉。後
      來是伊放棄抵抗，他們才沒有繼續勒下去，並把伊手綁起
      來等語（見96年度偵字第18938號偵查卷第109頁），合依
      上開供證，足見被告傷害被害人之行為，雖屬強盜之強暴
      行為，然而被害人於受被告電擊後跌坐在地，遭被告抱起
      強制移置車內，足見被害人於此時已喪失行為自主及抵抗
      能力，客觀上達於不能抗拒之程度，被告實施電擊，已足
      以抑制被害人之抵抗；被告在車內續予毆打及勒其脖子，
      致被害人成傷，顯非出於強盜強暴行為之必要，所肇傷害
      ，自難謂為強盜行為之當然結果，應於強盜罪外，另成立
      傷害罪無疑。按，犯強盜罪，於實施強暴行為之過程中，
      例如因拉扯致被害人受有傷害，乃施強暴之當然結果，固
      不另論傷害罪。惟強盜罪，並非以傷人為當然之手段，若
      行為人另具有傷害故意，且發生傷害結果，自應成立傷害
      罪名，若經合法告訴，並應負傷害罪責，而與強盜罪有方
      法結果之牽連關係，依刑法第55條規定處斷。最高法院79
      年度台上字第3219號、80年度台上字第1606號、80年度台
      上字第5309號、84年度台上字第6406號、86年度台上字第
      3835號及91年度台上字第1441號等判決均宣示相同意旨，
      可資參照。惟94年2月2日修正公布、95年7月1日起施行之
      刑法修正條文，已刪除刑法第55條關於牽連犯之規定，則
      被告發生於95年7月1日後之上開犯行，因牽連犯規定之刪
      除而無法從一重處斷，應一罪一罰甚明。從而原判決認被
      告所為，除犯加重強盜罪外尚該當傷害罪名，並分論併罰
      ，即無違誤。
（二）被告強盜取得被害人甲○○之第一銀行金融卡，逼問被害
      人甲○○取得密碼後，持上開金融卡自提款機提領新臺幣
      20萬元整，固與強盜行為有關，惟刑法第339條之2第1 項
      所謂以不正方法由自動付款設備取得他人之物者，係指以
      類似詐欺之方法由自動提款設備取得他人之物，例如冒充
      本人由自動提款設備取得他人之物，或以偽造他人之提款
      卡由自動提款設備取得他人之物等，本件被告藉強盜所得
      之金融卡及逼問取得之密碼，自提款機提領被害人之存款
      ，乃以不正方法即冒充被害人本人由自動提款設備提領存
      款，致使銀行陷於錯誤，以為係被害人提款而支付金錢，
      所為顯已該當於刑法第339條之2 第1項以不正方法由自動
      付款設備取得他人之物罪之構成要件，且侵害存款銀行之
      財產法益，不能以強盜之當然結果視之，於法律之評價上
      ，為強盜以外之獨立犯罪行為，與所犯強盜罪間應分論併
      罰。原審判決於強盜外，另對被告再論以詐欺罪責，分別
      宣告其罪刑，並定其應執行之刑，亦無違誤。
三、綜上，本件被告之上訴為無理由，應予駁回。
據上論結，應依刑事訴訟法第368條、第373條，判決如主文。
本案經檢察官楊秀琴到庭執行職務。
中    華    民    國    97    年    11    月    20    日
                  刑事第十二庭審判長法  官  蔡永昌
                                    法  官  施俊堯
                                    法  官  蔡新毅
以上正本證明與原本無異。
不得上訴。
                                    書記官  楊秋鈴
中    華    民    國    97    年    11    月    20    日
※附件
臺灣桃園地方法院刑事判決               97年度訴字第193號
公  訴  人  臺灣桃園地方法院檢察署檢察官
被      告  乙○○
                    （另案於臺灣臺北監獄執行中）
指定辯護人  本院公設辯護人王榮賓
上列被告因強盜等案件，經檢察官提起公訴（96年度偵字第1893
8號、96年度偵緝字第1262號），及移送併辦（96年度偵字第274
11號），本院判決如下：
    主  文
乙○○共同意圖為自己不法之所有，攜帶兇器，以強暴至使不能
抗拒，而取他人之物，處有期徒刑捌年捌月；扣案之電擊棒壹支
、手提包壹只沒收。又攜帶兇器竊盜，處有期徒刑拾月；扣案之
螺絲起子壹支沒收。又共同傷害人之身體，處有期徒刑陸月。又
共同意圖為自己不法之所有，以不正方法由自動付款設備取得他
人之物，處有期徒刑伍月；扣案之ＮＯＫＩＡ牌行動電話壹具（
不含ＳＩＭ卡）及未扣案之門號0000000000號ＳＩＭ
卡壹枚沒收。應執行有期徒刑拾年；扣案之電擊棒壹支、手提包
壹只、螺絲起子壹支、ＮＯＫＩＡ牌行動電話壹具（不含ＳＩＭ
卡）及未扣案之門號0000000000號ＳＩＭ卡壹枚沒收
。
其餘被訴部分，免訴。
    事  實
一、乙○○前於民國80年間因違反懲治盜匪條例，經臺灣高等法
    院判處無期徒刑，嗣經最高法院上訴駁回確定，甫於93年 6
    月15日假釋付保護管束而出監，保護管束期間至103年6月14
    日止（於本案不構成累犯），詎猶不知警惕，而為下列犯行
    ：
  (一)乙○○意圖為自己不法之所有，而基於加重竊盜之犯意，於
    96年8 月初某日，在桃園縣龜山鄉○○○路某處，持以客觀
    上足以對人之生命、身體及安全構成威脅而可供為兇器使用
    之螺絲起子1支，接續竊取王晨羲所有，車號BA-2219號自用
    小客車之車牌2面。嗣王晨羲及其女友戊○○於同年月8日下
    午5時許，在上址發現失竊，報警處理而循線查獲。
  (二)乙○○與盧慶武（所涉強盜等案件，現由本院以96年度訴字
    第1608號審理中）共同意圖為自己不法之所有，復基於加重
    強盜及傷害之犯意聯絡，於96年8月10日下午5時許，駕駛前
    向京冠小客車租賃有限公司（下稱京冠公司）承租之車號YY
    -4010號自用小客車，並攜帶手提包1只，內藏客觀上足以對
    人之生命、身體及安全構成威脅而可供為兇器使用之電擊棒
    1 支及膠帶、繩索等物，搭載盧慶武一同前往址設桃園縣大
    園鄉之臺灣桃園國際機場（下稱桃園機場）第一航廈停車場
    ，伺機尋覓被害對象。嗣於同日晚間7 時45分許，渠等見甲○○載送其夫婿搭機出國，獨自返回上述停車場欲開啟車號
    3C-1607 號自用小客車車門駕車離去時有機可趁，乙○○旋
    持前開電擊棒自甲○○後方施以電擊，復共同徒手握拳毆打
    其臉部，再與盧慶武強押甲○○進入所駕駛之車號 3C-1607
    號自用小客車後座，再以預藏之膠帶矇住甲○○雙眼及嘴巴
    ，另以繩索將其雙手綑綁在後，乙○○更以手勒住甲○○脖
    子，以此強暴方式至使不能抗拒，並致其受有右眼外傷性眼
    瞼及眼周區之挫傷、結膜出血等傷害；同時盧慶武駕駛即甲○○之汽車駛離上述停車場，乙○○則在後座予以看管，並
    於甲○○不能抗拒之際，強取其所有GUCCI牌女用皮夾1只，
    內含有現金新臺幣（下同）約7,000 元、新光三越百貨股份
    有限公司（下稱新光三越）所發行、金額為100 元之商品禮
    券2 張，及甲○○向第一商業銀行股份有限公司（下稱第一
    銀行）泰山分行申設之存款帳戶金融卡1 張（戶名：甲○○
    ，帳號：000-00-000000號）、信用卡3張等物得逞。
  (三)乙○○與盧慶武於96年8 月10日強盜甲○○財物得逞後，復
    共同意圖為自己不法之所有，而基於以不正方法由自動付款
    設備取得他人之物犯意聯絡，於同日晚間某時，在桃園縣不
    詳地點之甲○○車號3C-1607 號自用小客車內，承以上揭強
    暴方式，迫使其告以第一銀行金融卡密碼後，渠等遂推由盧
    慶武駕車搭載甲○○至桃園縣桃園市虎頭山一帶藏匿，乙○○則返回桃園機場第一航廈停車場駕駛前向京冠公司承租之
    車號YY-4010 號自用小客車，先行返回住處更換沾染有甲○○血跡之衣物，再駕車前往桃園縣某處自動櫃員機，持以甲○○前開第一銀行金融卡，欲行提領其帳戶內款項。惟因故
    未能提款，乙○○遂持以所有之NOKIA 牌行動電話（序號：
    00000-00000-00000 號），搭配前向盧慶武胞弟盧慶鴻借用
    之門號0000-000-000號，撥打給盧慶武所有之門號0000-000
    -000號行動電話（使用序號：00000-00000-00000 號之不詳
    行動電話）以確認提款方式，而於同日晚間11時30分許，轉
    往址設桃園縣桃園市○○路○段258號之第一銀行北桃分行自
    動櫃員機，插入甲○○前開第一銀行金融卡，未經授權接續
    4 次輸入密碼，使自動櫃員機之識別系統誤認乙○○係甲○○本人或授權之人之不正方法，而依乙○○操作各釋出現金
    2萬元、3萬元、3萬元及2萬元；復乙○○於翌日（11日）凌
    晨1 時25分許，另前往址設桃園縣桃園市○○路55號之第一
    銀行桃園分行自動櫃員機，同以上揭之不正方法，接續提領
    現金3萬元、3萬元、3萬元、1萬元，合計為20萬元。嗣盧慶
    武接獲乙○○來電獲悉取得財物後，乃駕駛甲○○之汽車前
    往址設桃園縣龜山鄉○○街5 號之長庚紀念醫院林口總院（
    下稱林口長庚醫院）將之釋放，復搭乘乙○○所駕承租之汽
    車接應離去，所得款項則由渠等朋分花用。
  (四)嗣於96年8 月13日晚間11時44分許，在桃園縣桃園市○○路
    654號10樓之8查獲乙○○，並在上址居處扣得其所有供犯本
    案所用之螺絲起子1支、電擊棒1支、手提包1只、NOKIA牌行
    動電話1具、沾染有甲○○血跡之黃色及白色上衣各1件、盜
    領款項時穿戴之藍色球帽1頂、橘色上衣1件、黑白色球鞋 1
    雙，及王晨羲遭竊之車號BA-2219號自用小客車車牌2面，與
    甲○○遭強盜之GUCCI 牌女用皮夾1只、新光三越商品禮券2
    張、盜領所餘現金7 萬元（甲○○遭強盜之物業已發還），
    另循線查獲盧慶武。
二、案經內政部警政署航空警察局移送暨甲○○訴由臺灣桃園地
    方法院檢察署檢察官偵查起訴。
    理  由
壹、證據能力部分：
一、按被告以外之人於審判外之陳述雖不符刑事訴訟法第159 條
    之1至之4規定，而經當事人於審判程序同意作為證據，法院
    審酌該言詞陳述或書面陳述作成時之情況，認為適當者，亦
    得為證據；當事人、代理人或辯護人於法院調查證據時，知
    有刑事訴訟法第159條第1項不得為證據之情形，而未於言詞
    辯論終結前聲明異議者，視為有前項之同意，同法第159 條
    之5 定有明文。又該條立法意旨在於傳聞證據未經當事人之
    反對詰問予以核實，原則上先予排除，惟若當事人已放棄反
    對詰問權，於審判程序中表明同意該等傳聞證據可作為證據
    ；或於言詞辯論終結前未聲明異議，基於尊重當事人對傳聞
    證據之處分權，及證據資料愈豐富，愈有助於真實發見之理
    念，且強化言詞辯論主義，使訴訟程序得以順暢進行，上開
    傳聞證據亦均具有證據能力。準此，被告乙○○及辯護人對
    公訴人所提證人即告訴人甲○○於警詢時及偵查中之指述，
    證人即被害人丙○○於警詢時之陳述，證人戊○○於警詢時
    、證人丁○○、洪郁婷、洪美蘭於警詢時及偵查中、證人陳
    長斌於偵查中之證述，及證人即同案共犯盧慶武於警詢時、
    偵查中之供述（見臺灣桃園地方法院檢察署96年度偵字第18
    938 號偵查卷第11頁至第12頁、第14頁至第15頁、第19頁至
    第21頁、第72頁至第77頁、第83頁至第84頁、第109 頁至第
    112頁、第116頁至第117頁、第126頁，臺灣桃園地方法院檢
    察署96年度偵字第22417號偵查卷第7頁至第13頁、第25頁至
    第29頁、第66頁至第69頁、第77頁第79頁、第105頁至第108
    頁，高雄市政府警察局高市警三二分偵字第0960003252號調
    查卷第8頁至第9頁），均無意見，復本院認其作成之情形並
    無不當之情形，經審酌後認為適當，故渠等證人前開審判外
    之陳述均得為證據，合先敘明。
二、次按鑑定之經過及其結果，應命鑑定人以言詞或書面報告；
    法院或檢察官得囑託醫院、學校或其他相當之機關、團體為
    鑑定，或審查他人之鑑定，並準用前開規定，刑事訴訟法第
    206條第1項、第208條第1項前段定有明文。經查，內政部警
    政署刑事警察局96年8 月30日刑醫字第0960126612號鑑定書
    （見臺灣桃園地方法院檢察署96年度偵字第18938 號偵查卷
    第123 頁），屬檢察官指揮司法警察所囑託之鑑定機關，並
    為該機關執行DNA 型別鑑定公務所出具書面鑑定報告，依刑
    事訴訟法第159條之立法理由及同法第206條規定，自得為證
    據；且被告及辯護人於本院審理時，就此部分之證據能力均
    不爭執，迄至本件辯論終結時，亦未聲明異議，復核該鑑定
    書與公訴人主張之犯罪事實有關聯性，是可認前開鑑定書函
    具有證據能力，併此敘明。
三、另於96年8月13日在被告上址居處扣得之螺絲起子1支、電擊
    棒1支、手提包1只、NOKIA牌行動電話1具（序號：00000-00
    000-00000 號）、沾染有告訴人甲○○血跡之黃色及白色上
    衣各1件、盜領款項時穿戴之藍色球帽1頂、橘色上衣1 件、
    黑白色球鞋1雙，及被害人王晨羲遭竊之車號BA-2219號自用
    小客車車牌2面，與告訴人甲○○遭強盜之GUCCI牌女用皮夾
    1只、新光三越商品禮券2張、盜領所餘現金7 萬元（被害人
    甲○○遭強盜之物業已發還）等物，暨告訴人甲○○之指認
    照片、證物發還認領保管單、中華民國小客車租賃定型化契
    約書、汽車出租單、第一銀行桃園分行監視器翻拍照片、查
    獲照片、被告寄給證人盧慶鴻之書信、門號0000-000-000號
    、0000-000-000號行動電話通聯紀錄、第一銀行泰山分行96
    年11月19日（96）一泰字第230 號函附告訴人甲○○帳號：
    000-00-000000 號之存款明細分類帳、告訴人甲○○受傷照
    片、雅虎國際資訊股份有限公司（下稱雅虎公司）96年3月3
    日雅虎（96）字第248 號函附帳號「stf135」之會員資料、
    「YAHOO！ 奇摩拍賣」網頁資料、華南商業銀行股份有限公
    司（下稱華南銀行）龜山分行95年12月11日（95）華龜山字
    第95270 號函附被告之開戶資料及交易行細帳、臺灣桃園看
    守所97年1 月16日桃所戒字第0979900069號函附被告之接見
    紀錄、臺灣臺北監獄97年1月9日北監戒字第0972700025號函
    附被告之接見紀錄、臺灣桃園看守所97年1 月16日桃所戒字
    第0979900070號函附同案共犯盧慶武之接見紀錄、被告及同
    案共犯盧慶武之在監在押接見錄音譯文、國泰綜合醫院96年
    11月2 日診字第0096011155號診斷證明書、林口長庚醫院96
    年8月23日、96年11月5日診斷證明書（見臺灣桃園地方法院
    檢察署96年度偵字第18938 號偵查卷第13頁、第17頁、第37
    頁至第38頁、第40頁第52頁、第78頁至第79頁、第88頁至第
    93頁、第141頁至第142頁，臺灣桃園地方法院檢察署96年度
    偵字第22417 號偵查卷第33頁至第48頁、第111頁至第114頁
    ，臺灣高雄地方法院檢察署96年度偵字第4631號偵查卷第12
    頁至第25頁，高雄市政府警察局高市警三二分偵字第096000
    3252號調查卷第14頁至第26頁，本院96年度訴字第1608號刑
    事卷卷(一)第123頁至第128頁、第130頁至第131頁、第 137頁
    至第140 頁、卷(二)第30頁至第33頁、第231頁至第233頁），
    均與本案事實具有自然關聯性，復屬文書證據、物證等性質
    ，亦無事證足認有違背法定程序或經偽造、變造所取得之情
    事，是皆有證據能力，附此敘明。
貳、有罪部分：
一、訊據被告乙○○對其所犯上揭犯行坦承不諱，惟矢口否認有
    與同案共犯盧慶武共同犯攜帶兇器強盜、傷害及以不正方法
    由自動付款設備取得他人之物等罪，辯稱：伊係與真實姓名
    年籍不詳綽號「阿海」之成年男子共犯前開2 罪，盧慶武實
    不知情云云。惟查：
  (一)被告於上述時地攜帶兇器竊取被害人王晨羲車牌之犯行，業
    據被告坦承不諱，核與證人戊○○於警詢時之證述情節相符
    （見臺灣桃園地方法院檢察署96年度偵字第18938 號偵查卷
    第126頁），復有查獲照片1張在卷可稽（見同上偵查卷第52
    頁），及扣案被告所有之螺絲起子1 支、查獲之被害人王晨
    羲遭竊車號BA-2219號自用小客車車牌2面可認，可見被害人
    王晨羲之車牌於96年8月8日業已發現遺失，核與被告前於警
    詢時所述於同年月初某日竊取乙節相符（起訴書認係96年 8
    月10日，應予更正），足徵被告該部分任意性之自白，核與
    事實相符，應屬可信。
  (二)又者，被告於上述時地攜帶兇器強盜告訴人甲○○財物，及
    傷害其身體之犯行，亦據被告供承在卷，並經證人即告訴人
    甲○○於警詢時、偵查中及本院審判時之指述，證人丁○○
    於警詢時及偵查中之證述綦詳（見同上偵查卷第11頁至第12
    頁、第14頁至第15頁、第19頁至第21頁、第83頁至第84頁、
    第109頁至第112頁、第116頁至第117頁，本院97年度訴字第
    193 號刑事卷第39頁至第54頁），且參證人即告訴人甲○○
    於本院審判時結稱：伊自桃園機場第一航廈前往停車場開車
    時，待打開駕駛座車門，就看到2 個歹徒往伊方向衝過來，
    然後渠等自後用電擊棒電伊背後，但伊沒有感覺遂回頭看，
    渠等都戴棒球帽，伊問要做什麼，渠等說伊怎沒有昏倒，就
    開始打，一開始是胖的那個人（註：意指乙○○）用拳頭先
    打伊頭部，渠等那時一直打我，自駕駛座打到副駕駛座，當
    時伊想自副駕駛座打開車門逃離，胖的那個人叫瘦的那個人
    （註：意指盧慶武）到副駕駛座堵伊，後來瘦的人把副駕駛
    座的車門打開、打伊，當時伊還在車內，渠等其中1 個人就
    進入車內，把伊往後座拉，然後一直勒著伊的脖子、摀著嘴
    巴等語（詳本院97年度訴字第193 號刑事卷第40頁），所述
    被害經過核與被告所承犯案過程相符，堪以採信。再者，在
    被告居處查獲沾染血跡之黃色及白色上衣（編號8、9），及
    在被告向京冠公司承租之車號YY-4010 號自用小客車內採集
    之飲料瓶口棉棒、檳榔渣、口香糖（編號3、4、5 ），經送
    內政部警政署刑事警察局為DNA 型別鑑定結果，黃色上衣採
    樣標示00000000處、白色上衣採樣標示00000000、00000000
    處血跡DNA 與被害人甲○○DNA-STR 型別相同，該型別在臺
    灣地區中國人分布機率預估為6.25乘以10之負20次方，而在
    黃色上衣採樣標示00000000處血跡DNA-STR 型別為混合型，
    不排除混有被告與告訴人甲○○DNA之可能，另採自車號YY-
    4010號自用小客車飲料瓶口棉棒、檳榔渣、口香糖DNA 與被
    告DNA-STR 型別相同，該型別在臺灣地區中國人分布機率預
    估為1.28乘以10之負23次方等情，有該局96年8 月30日刑醫
    字第0960126612號鑑定書1 份在卷可考（見臺灣桃園地方法
    院檢察署96年度偵字第18938號偵查卷第123頁），而告訴人
    甲○○嗣後前往林口長庚醫院就醫，經診斷受有右眼外傷性
    眼瞼及眼周區之挫傷、結膜出血等傷害，此亦有該院96年 8
    月23日診斷證明書1 紙附卷足認（見本院96年度訴字第1608
    號刑事卷第232 頁），可見告訴人甲○○確因被告之強暴行
    為而有受傷，被告並以車號YY-4010 號自用小客車作為犯案
    交通工具使用無誤。此外，本案復有告訴人甲○○之指認照
    片、中華民國小客車租賃定型化契約書、汽車出租單、證物
    發還認領保管單（GUCCI牌女用皮夾1只、新光三越商品禮券
    2張）、查獲照片、告訴人甲○○受傷照片各1份附卷足參（
    見同上偵查卷第13頁、第37頁至第38頁、第40頁、第43頁至
    第52頁，臺灣桃園地方法院檢察署96年度偵字第22417 號偵
    查卷第111頁至第114頁），另有扣案之電擊棒1支、手提包1
    只可稽，堪信被告該部分任意性之自白，核與事實相符，足
    以認定。至告訴人甲○○於本院審判時證稱：伊於該次損失
    皮夾及其內現金、銀戒、粉色水晶手環、2 張禮券，而伊前
    於警詢時所述現金約6,000元至7,000元，因未計入機場退稅
    現金，復機查詢提領紀錄，之前領出1 萬元，扣除餐飲費用
    ，身上現金至少有8,000元部分（詳本院97年度訴字第193號
    刑事卷第51頁），惟被告於同日審判時供稱：現金約 7,000
    元，但伊沒有看見戒指及手環，可能在被害人甲○○車內等
    語（詳同上刑事卷第73頁），經核被告當日強盜所得之物，
    在被告居處查獲被害人之GUCCI牌女用皮夾1只、新光三越商
    品禮券2 張，未見有如告訴人甲○○所述銀戒、粉色水晶手
    環等物，是否如被告所稱係於強盜過程中遺落，不無可能，
    而告訴人甲○○前於警詢時、偵查中對遭強盜之現金或稱8,
    000元，或稱1萬餘元（詳臺灣桃園地方法院檢察署96年度偵
    字第18938號偵查卷第11頁反面、第110頁），究實情為何容
    有未明，是應為被告有利之認定，認被告強盜所得之物為上
    述皮夾、禮券、現金約7,000 元、信用卡及金融卡等物，附
    此敘明。
  (三)另者，被告於上述時地以不正方法由自動付款設備取得告訴
    人甲○○財物之犯行，已據被告自白無訛，核與證人即告訴
    人甲○○於警詢時、偵查中及本院審判時之指證情節相符，
    （見臺灣桃園地方法院檢察署96年度偵字第18938 號偵查卷
    第11頁至第12頁、第83頁至第84頁、第109頁至第112頁，本
    院97年度訴字第193 號刑事卷第39頁至第54頁），另有告訴
    人甲○○之指認照片、證物發還認領保管單（告訴人甲○○
    遭盜領所餘現金7 萬元）、第一銀行桃園分行監視器翻拍照
    片、查獲照片、門號0000-000-000號、0000-000-000號行動
    電話通聯紀錄、第一銀行泰山分行96年11月19日（96）一泰
    字第230號函附告訴人甲○○帳號：000-00-000000號之存款
    明細分類帳各1 份在卷可佐（見臺灣桃園地方法院檢察署96
    年度偵字第18938 號偵查卷第13頁、第40頁至第48頁、第88
    頁至第93頁、第141頁至第142頁，臺灣桃園地方法院檢察署
    96年度偵字第22417 號偵查卷第33頁至第48頁），及在被告
    居處查獲其盜領款項時穿戴之藍色球帽1頂、橘色上衣1件、
    黑白色球鞋1雙、NOKIA牌行動電話1具（序號：00000-00000
    -00000號）足憑，可徵被告該部分任意性之自白，核與事實
    相符，亦堪認定。
  (四)至於，被告辯稱：同案共犯盧慶武未共犯攜帶兇器強盜、傷
    害及以不正方法由自動付款設備取得告訴人甲○○財物乙節
    ，然查：
    1.按被告、共犯或其他共同被告之自白，及證人之證詞，均
      屬供述證據之一種，而供述證據具有其特殊性，與物證或
      文書證據具有客觀性及不變性並不相同；蓋人類對於事物
      之注意及觀察，有其能力上之限制，未必如攝影機或照相
      機般，對所發生或經歷的事實能機械式無誤地捕捉，亦未
      必能洞悉事實發生過程之每一細節及全貌；且常人對於過
      往事物之記憶，隨時日之間隔而漸趨模糊或失真，自難期
      其如錄影重播般地將過往事物之原貌完全呈現。此外，因
      個人教育程度、生活經驗、語言習慣之不同，其表達意思
      之能力與方式，亦易產生差異，故供述證據每因個人觀察
      角度、記憶能力、表達能力、誠實意願、嚴謹程度及利害
      關係之不同，而有對相同事物異其供述之情形發生，而其
      歧異之原因，未必絕對係出於虛偽所致。是以共同被告或
      共犯間之自白，遇有前後不一，或彼此互相齟齬之情形，
      事實審法院為發現真實起見，應就其全盤供述之意旨，佐
      以卷內證據為綜合判斷，並依據經驗法則及論理法則，詳
      予剖析其供述異、同之情形，並依刑事訴訟法第163條第2
      項所定「法院為發見真實，得依職權調查證據，但於公平
      正義之維護或對被告之利益有重大關係事項，法院應依職
      權調查之」，調查其他必要之證據，以去瑕存真，定其取
      捨，若足認其關於基本事實之陳述，果於真實性無礙時，
      即非不得予以採信；苟不為上開調查研析，僅以共同被告
      或共犯間之自白稍有不符或矛盾，即認其全部陳述均與事
      實不符，而悉予摒棄不採，對供述相同之處又俱不斟酌，
      則法官依經驗法則、論理法則判斷事理之功能盡廢，其採
      證認事之職權行使與自由心證暨證據法則之運用，均難認
      為適法，最高法院92年度臺上字第4387號判決意旨可資參
      照。
    2.經查，被告與同案共犯盧慶武共犯攜帶兇器強盜、傷害及
      以不正方法由自動付款設備取得告訴人甲○○財物乙節，
      業據被告於96年8 月29日警詢時及偵查中供述明確（見臺
      灣桃園地方法院檢察署96年度偵字第18938 號偵查卷第85
      頁至第86頁、第96頁至第98頁），堪以採信。又者，質諸
      被告前向同案共犯盧慶武之胞弟盧慶鴻借用之門號0000-0
      00-000號行動電話（使用被告所有之NOKIA 牌行動電話，
      序號：00000-00000-00000 號），與同案共犯盧慶武所有
      之門號0000-000-000號行動電話（使用序號：00000-0000
      0-00000號之不詳行動電話），於96年8月10日晚間9 時33
      分許起至翌日（11日）凌晨1 時49分許密集通話（見同上
      偵查卷第88頁至第93頁，各次通話情形詳如附表編號至
      所示），且前開行動電話持用人於96年8月10日晚間9時
      33分至41分間，基地臺位址同在桃園縣桃園市○○路 269
      號12樓（頂），與被告位在同縣市○○路654號10樓之8居
      處近若比鄰，核與被告所述於犯強盜案後返回居處換裝等
      情相符；嗣被告獨自前往桃園機場取車後，陸續與使用門
      號0000-000-000號行動電話之人聯繫取款密碼等事宜，俟
      自第一銀行自動櫃員機領得告訴人甲○○之20萬元後，復
      於翌日（11日）凌晨1 時49分53秒許，渠等行動電話基地
      臺位址會合在林口長庚醫院附近，亦與告訴人甲○○最終
      獲釋放之地點相同；參以門號0000-000-000號行動電話於
      96年8月10日晚間6時18分31秒之基地臺位址在桃園縣大園
      鄉○○○路23號2 樓，即為桃園機場之電信中心，與被告
      於該時駕車停在桃園機場第一航廈停車場伺機尋覓被害對
      象等情相符，足見被告確係持以門號0000-000-000號行動
      電話，與使用門號0000-000-000號之人共犯本案無疑。再
      者，證人洪郁婷前於警詢時陳稱：伊於94年間經友人介紹
      認識，而與盧慶武結識為男女朋友，平日均撥打門號0000
      -000-000號、0000-000-000號行動電話及住家之00-000-0
      00號室內電話與之聯絡，其中撥打門號0000-000-000號行
      動電話未曾有他人代接紀錄，祇有沒接通，有接通時均由
      盧慶武接聽，而伊大都於每日下午2 時許與凌晨1、2時許
      之上班前後與盧慶武聯絡，於96年8月10日晚間9時19分58
      秒、11時57分58秒，翌日（11日）凌晨2 時31分47秒、33
      分48秒、35分57秒、3 時11分24秒，使用門號0000-000-0
      00號行動電話與門號0000-000-000號行動電話通話，係盧
      慶武與伊通話等語（見同上偵查卷第73頁至第74頁），經
      核同案共犯盧慶武所有之門號0000-000-000號行動電話，
      於96年8 月10日晚間9時19分58秒、翌日（11日）凌晨2時
      35分57秒、3 時11分24秒、16分13秒先後與證人洪郁婷所
      持門號0000-000-000號行動電話通話6 秒、15秒、25秒、
      32秒不等之情相符（見96年度偵字第22417 號偵查卷第38
      頁至第45頁，詳如附表編號、、、所示），足徵
      證人洪郁婷所述應屬實在，堪以採信。復且，參酌證人洪
      郁婷與同案共犯盧慶武通話時間，分別為96年8 月10日晚
      間9 時19分58秒，翌日（11日）凌晨2時35分57秒、3時11
      分24秒、16分13秒，在被告與同案共犯盧慶武於96年8 月
      10日晚間9時33分16秒至翌日（11日）凌晨1時49分53秒間
      通話前後，則同案共犯盧慶武所有之門號0000-000-000號
      行動電話，既無何失竊、遺失情事（至辯稱係借予被告使
      用云云，詳如後所述），綜合以觀，可認該段期間前開門
      號確為同案共犯盧慶武使用中無訛。由此可見，被告於96
      年8月10日晚間7時45分許，已在桃園機場著手強盜告訴人
      甲○○財物，復於同日晚間9 時33分16秒至翌日（11日）
      凌晨1時49分53秒間，密集持以門號0000-000-000 號行動
      電話與使用門號0000-000-000號行動電話之人聯繫而共犯
      本案，而同案共犯盧慶武更於96年8月10日晚間9時19分58
      秒之犯案當中與證人洪郁婷通話，此節已據證人即告訴人
      甲○○於本院審判時結證：伊跟該名瘦子單獨相處時，有
      聽到該名瘦子接到很多電話，並有撥打電話情形，也有女
      性朋友之聲音等語明確（詳本院97年度訴字第193 號刑事
      卷第46頁），足徵門號0000-000-000號行動電話該段期間
      確為其使用中，核與被告前於96年8 月29日警詢時及偵查
      中供述與同案共犯盧慶武共犯此案等情相符，自堪認被告
      所述與事實相符，被告確與同案共犯盧慶武共犯攜帶兇器
      強盜、傷害及以不正方法由自動付款設備取得告訴人甲○○財物無誤。
    3.至於，被告嗣於其他次警詢時、偵查中及本院審判時改稱
      ：係與「阿海」之成年男子共犯攜帶兇器強盜、傷害及以
      不正方法由自動付款設備取得告訴人甲○○財物云云，然
      者，被告所述「阿海」之成年男子究係何人，其語焉不詳
      ，執難採信；復被告前於96年9月5日在臺灣桃園看守所羈
      押期間，其偵查中選任之辯護人鍾儀婷律師前往接見時，
      經詢「小武」是什麼意思，被告卻答稱為「小胡」之口誤
      （見本院96年度訴字第1608號刑事卷(一)第127 頁），但於
      嗣後偵查中卻無曾提及該段口誤之情，有否誤指同案共犯
      盧慶武為「小胡」之情，顯屬無稽；且其於96年10月9 日
      於偵查中就同案共犯盧慶武所犯強盜等罪經以證人身分結
      稱：伊只能說在警詢中第2次（註：即96年8月29日），也
      就是借提出去的筆錄是實在的，事實上有一些人情事故需
      要考量，盧慶武的父母對我很好，所以有些事情需要考慮
      等語（詳臺灣桃園地方法院檢察署96年度偵字第22417 號
      偵查卷第81頁），且於本院審判時亦稱：伊與盧慶武從小
      一同長大，不可能為了積欠53萬元款項而扯破臉等語（詳
      同上刑事卷(一)第92頁），執此，被告與同案共犯盧慶武及
      其家人關係甚密，並無何仇隙糾紛存在，亦不因金錢債務
      而反面相向，然其仍於96年8 月29日警詢時及偵查中指證
      同案共犯盧慶武共犯本案，復嗣於同年10月9 日亦堅稱該
      次警、偵詢所述實在，復有前述核與事實相符情事，可見
      被告供述與同案共犯盧慶武共犯本案乙節，確屬實在；是
      以，被告事後更易其詞辯稱係與「阿海」之成年男子共犯
      本案，抑或因該筆53萬元款項而與同案共犯盧慶武不合，
      遂指證為本案共犯云云，要屬迴護同案共犯盧慶武之詞，
      委不足採。再者，證人洪郁婷前於警詢時已就其於96年 8
      月10日至11日間，與同案共犯盧慶武所持門號0000-000-0
      00號行動電話之通話情形證述綦詳，確為同案共犯盧慶武
      接聽無訛，但其嗣於偵查中及本院審判時更易其詞，改稱
      ：伊於警詢時因時間已晚、意識不清，所以才為不實回答
      ，而伊於飲酒後對門號0000-000-000號行動電話是否為盧
      慶武接聽不太清楚，故無法確認於96年8 月10日、11日有
      無與盧慶武通話云云，但證人洪郁婷於本院審判時經交互
      詰問，未與被告通過電話，且得分辨同案共犯盧慶武之聲
      音等情（詳本院96年度訴字第1608號刑事卷(二)第42頁至第
      43頁），足見證人洪郁婷於96年8月10日、11日與門號000
      0-000-000 號行動電話使用人通話當時，已得分辨與同案
      被告盧慶武、被告及其他人之聲音異同否，證人洪郁婷之
      意識清楚，倘該時前開門號係由同案被告盧慶武以外之人
      使用，並與證人洪郁婷通話6 秒、15秒、25秒、32秒期間
      ，證人洪郁婷自得予以明辨，焉無因時間已晚、酒醉致意
      識不清情形，是證人洪郁婷嗣於偵查中及本院審判時改稱
      已不記憶云云，為不實之陳述，洵不足取。況且，被告所
      辯前開門號該段期間係向同案共犯盧慶武借用乙節，然質
      以被告於本院審判時陳稱：前開門號乃因恐向同案共犯盧
      慶武胞弟盧慶鴻借用之門號0000-000-000號行動電話遭監
      聽，遂於96年8月9日在桃園縣桃園市○○路某處，向同案
      共犯盧慶武借用，嗣於同年月12日在同案共犯盧慶武位在
      桃園縣龜山鄉○○○路之居處，返還與同案共犯盧慶武，
      且未曾與證人洪郁婷聯絡過；又改稱：伊僅於本案查獲約
      4、5月前有向同案共犯盧慶武借用前開門號，嗣於確定遭
      通緝後之96年5、6月間返還，於同年8 月以後即未向同案
      共犯盧慶武借用門號，且未曾使用門號0000-000-000號行
      動電話；再改稱：伊有打電話與證人洪郁婷，但未看見同
      案共犯盧慶武之父親及盧宜瑩、盧宣慈等人之通話，門號
      0000-000-000號行動電話為伊所使用，「小海」當時則使
      用門號0000-000-000號行動電話云云（詳同上刑事卷(一)第
      95頁至第100 頁），被告於同一審判期日，就何時向同案
      共犯盧慶武借用門號0000-000-000號行動電話，有無與證
      人洪郁婷通話，前開門號於犯案時係由其所使用，抑或交
      與同夥使用，供詞反覆、相互齟齬，且與證人洪郁婷證稱
      未曾與被告通話乙節不符，被告所辯情節已難採信；復且
      ，觀諸同案共犯盧慶武於同一審判期日經提示偵查筆錄，
      確認借出前開門號與被告之時間為96年8 月10日下午4、5
      時許，在桃園縣龜山鄉「陸光新城」之回本初心關懷協會
      樓下，嗣於同年月11日晚間7、8時許，字桃園縣龜山鄉「
      龍廷社區」門口返還云云（詳同上刑事卷(一)第102 頁），
      亦與被告各次所述借用之時地不合，自無由以被告、同案
      共犯盧慶武間互相矛盾之陳述，而認同案共犯確於該段期
      間將前開門號借與被告使用。雖然，證人洪郁婷前於警詢
      時證稱：於96年8 月10日晚間11時57分58秒，翌日（11日
      ）凌晨2 時31分47秒、33分48秒有與同案共犯盧慶武所持
      門號0000-000-000號行動電話通話乙節，經核於96年8 月
      10日晚間11時57分58秒該通電話，係被告持以門號0000-0
      00-000號行動電話與前開門號聯繫，另其於96年8 月11日
      凌晨2時31分47秒、33分48秒之3通電話則未接通，證人洪
      郁婷就此部分證述固與事實不符，但其已就前開門號之對
      話者確為同案共犯盧慶武等情證述明確，執難僅以證人洪
      郁婷所述些許瑕疵而謂其證詞不實。另者，證人洪美蘭雖
      迭於警詢時、偵查中及本院審判時證稱：伊有於96年8 月
      11日凌晨2時33分4秒，以門號0000-000-000號行動電話與
      門號0000-000-000號行動電話通話，請託盧慶武購買宵夜
      部分，經核該通電話實未接通（見同上偵查卷第43頁，詳
      如附表編號所示），固與真實情形有別，惟前開門號於
      該段期間確為同案共犯盧慶武使用中乙節，已據證人洪郁
      婷證述歷歷，亟難因證人洪美蘭之記憶有誤，反指證人洪
      郁婷於該時接聽電話意識清楚情形下，仍為不實陳述，當
      無由認被告所述與同案共犯盧慶武共犯本案有何不實。基
      上，門號0000-000-000號行動電話於96年8 月10日至11日
      間，確為同案共犯盧慶武所使用，被告及同案共犯盧慶武
      所辯：前開門號於該段期間借與被告使用云云，要屬無據
      ，不足採信。
    4.雖然，證人劉春煌於本院審判時證稱：伊與盧慶武於96年
      8月間同住「陸光新村」，且於同年月10日或11日傍晚約6
      時許，曾見盧慶武在社區內跑步，伊當時騎乘機車，配偶
      亦有看見，因伊係從事生意，當日並無營業，故可知道云
      云（詳本院96年度訴字第1608號刑事卷第56頁至第60頁）
      ，然查，證人劉春煌就96年8 月間於哪幾日休息未做生意
      乙節，無以確認，只得記憶最多為3、4日，惟此事與證人
      劉春煌營業活動攸關甚切，何以其對此無何記憶，卻能思
      及偶然、不經意間巧遇同案共犯盧慶武在社區內慢跑之情
      記憶甚深，顯與吾人通常記憶之情有別；復證人劉春煌只
      記得同案共犯盧慶武著運動服、跑步鞋等一般人之穿著式
      樣，對有無戴帽子、衣著顏色為何等情卻支吾其詞，其如
      何能於無所印象情形下，仍得憶及有與配偶巧遇同案共犯
      盧慶武，自仍存疑；況證人劉春煌至多僅記得於96年8 月
      10日或11日同案共犯盧慶武曾在該社區內跑步，究否為本
      案發生日之96年8 月10日，無可確認；且參同案共犯盧慶
      武使用之門號0000-000-000號行動電話於96年8 月10日晚
      間6 時18分31秒之基地臺位址在桃園縣大園鄉○○○路23
      號2 樓，即為桃園機場之電信中心（見臺灣桃園地方法院
      檢察署96年度偵字第18938 號偵查卷第91頁），而該門號
      確係同案共犯盧慶武使用中，已如前述，則於當日晚間 6
      時18分31秒其人在桃園機場附近，豈能同時現身於「陸光
      新村」，顯非吾人能力所及，自難以證人劉春煌不明確之
      證述，認同案共犯盧慶武於96年8月10日傍晚約6時許，曾
      在「陸光新村」慢跑，而未與被告共犯本案。另者，縱認
      證人陳長斌、吳志雄所述：因盧慶武表示私人因素而調閱
      96年8月10日之社區監視器錄影帶，而於晚間8時許見盧慶
      武出現畫面中乙節屬實，然觀諸同案共犯盧慶武所持前開
      門號，其於同日晚間9 時19分58秒之基地臺位址在桃園縣
      桃園市○○路○段24之28號12樓、桃園縣龜山鄉○○路○段
      956號8樓頂（詳如附表編號所示），與其居住之桃園縣
      龜山鄉○○○路27號11樓該址，兩地相距不遠，執令同案
      共犯盧慶武曾於96年8月10日晚間8時許出入「陸光新村」
      ，但核證人即告訴人甲○○於本院審判時結稱：伊於遭強
      押入車至釋放期間，瘦子（註：意指盧慶武）曾下車買水
      ，有一段時間，並非馬上回來等語（詳本院97年度訴字第
      193 號刑事卷第50頁），則同案共犯盧慶武利用該時入出
      「陸光新村」，亦屬可能，殊無由以有無現身「陸光新村
      」否，謂同案共犯盧慶武實未參與本案，亟難謂被告前於
      96年8 月29日警詢時及偵查中，指證同案共犯盧慶武共犯
      本案，有何與事實不符之情形。
    5.基上，被告與同案共犯盧慶武共犯攜帶兇器強盜、傷害及
      以不正方法由自動付款設備取得告訴人甲○○財物等情，
      足堪認定；被告所辯係與「阿海」共犯本案云云，委屬無
      據，不足以取。
  (五)綜上所述，被告所犯之攜帶兇器竊盜、攜帶兇器強盜、傷害
    及以不正方法由自動付款設備取得他人之物等犯行，均堪以
    認定。是本件事證明確，被告犯行洵堪認定，應予依法論科
    。
二、論罪科刑部分：
  (一)按所謂兇器，其種類並無限制，凡客觀上足對人之生命、身
    體、安全構成威脅，具有危險性之兇器均屬之，且祇須行竊
    時攜帶此種具有危險性之兇器為已足，並不以攜帶之初有行
    兇之意圖為必要；又刑法第321條第1項第6 款之加重竊盜罪
    ，係因犯罪場所而設之加重處罰規定，車站或埠頭為供旅客
    上下或聚集之地，當以車船停靠旅客上落停留及必經之地為
    限，而非泛指整個車站或埠頭地區而言，最高法院79年臺上
    字第5253號、62年臺上字第3539號著有判例可資參照。復按
    強盜罪之行為態樣包含強暴與脅迫，所謂「強暴」，係謂直
    接或間接對於人之身體施以暴力，以壓制被害人之抗拒之狀
    態而言，「脅迫」則係指行為人以威嚇加之於被害人，使其
    精神上萌生恐懼之心理，以達到至使不能抗拒之程度；再犯
    強盜罪，於實施強暴行為之過程中，如別無傷害之故意，僅
    因拉扯致被害人受有傷害，乃施強暴之當然結果，固不另論
    傷害罪，然因強盜罪非以傷害人之身體為當然之手段，若具
    有傷害犯意且發生傷害之結果，自應另負傷害罪責；另刑法
    第339 條之2第1項之以不正方法由自動付款設備取得他人之
    物罪，其所謂「不正方法」，係泛指一切不正當之方法而言
    ，並不以施用詐術為限，例如以強暴、脅迫、詐欺、竊盜或
    侵佔等方式取得他人之提款卡及密碼，再冒充本人由自動提
    款設備取得他人之物，或以偽造他人之提款卡由自動付款設
    備取得他人之物等等，均屬之，最高法院94年度臺上字第70
    41號、91年度臺上字第1441號、94年度臺上字第4023號判決
    意旨亦可資參照。經查，被告乙○○於96年8 月初某日行竊
    時所持之扣案螺絲起子1 支，為金屬製品，質硬而型尖，另
    於同年月10日強盜持以之電擊棒1 支，具有強烈電壓，在客
    觀上均足以危害他人生命、身體及安全構成威脅，自屬兇器
    無疑。又者，被告於強盜告訴人甲○○財物當時，先以膠帶
    蒙住告訴人甲○○雙眼，復以繩索綑綁雙手，且於該段期間
    更握拳毆打其臉部，告訴人甲○○因之已無何抵抗能力，而
    達到至使不能抗拒之程度，被告乃逕自強取告訴人甲○○之
    皮包等財物，核屬強盜之強暴行為無誤。再者，告訴人甲○○前於96年10月22日偵查中已就被告犯行表示提起告訴在案
    （詳臺灣桃園地方法院檢察署96年度偵字第18938 號偵查卷
    第109頁至第110頁），而告訴人甲○○確因被告傷害行為受
    有右眼外傷性眼瞼及眼周區之挫傷、結膜出血等傷害，已如
    前述，且被告亦坦承有傷害告訴人甲○○情事（詳本院97年
    度訴字第193 號刑事卷第90頁），準此，被告與同案共犯盧
    慶武傷害告訴人甲○○部分，非屬攜帶兇器強盜犯行之當然
    結果，且公訴人已就該部分傷害犯行敘明於起訴書犯罪事實
    欄中，雖未於證據並所犯法條欄記載係犯刑法第277條第1項
    之普通傷害罪，然此一部分應認業已起訴，本院自應予以審
    究。另者，被告持以告訴人甲○○前開第一銀行金融卡領取
    款項時，乃先因強盜而取得該金融卡，復強迫告訴人甲○○
    告以密碼為何，前往第一銀行北桃分行、桃園分行之自動櫃
    員機，冒充為告訴人甲○○本人，而取得現金20萬元，自屬
    以不正方法由自動付款設備取得他人之物行為無疑。至於，
    被告強盜告訴人甲○○財物時，係在桃園機場第一航廈停車
    場，非屬航空器停靠旅客上落停留必經之地，自無構成刑法
    第321條第1項第6款之加重事由，均合先敘明。
  (二)故核被告就事實欄一、(一)部分所為，係犯刑法第321條第1項
    第3 款之攜帶兇器竊盜罪，就事實欄一、(二)部分所為，則係
    犯同法第330條第1項、第321條第1項第3 款之攜帶兇器強盜
    罪及同法第277條第1項之普通傷害罪，就事實欄一、(三)部分
    所為，另係犯同法第339條之2 第1項以不正方法由自動付款
    設備取得他人之物罪。而被告所犯攜帶兇器強盜罪，其強押
    告訴人甲○○自96年8月10日晚間7時45分許至翌日（11日）
    凌晨某時待在所駕車號BA-2219 號自用小客車期間，剝奪人
    行動自由之行為，為攜帶兇器強盜之行為所吸收，不另論罪
    。又被告於96年8 月10日晚間11時30分許至翌日（11日）凌
    晨1 時25分許，分次自第一銀行北桃分行、桃園分行之自動
    櫃員機，以不正方法由自動付款設備取得現金2萬元、3萬元
    、3萬元、2萬元、3萬元、3萬元、3萬元、1萬元，合計取得
    告訴人甲○○之20萬元行為，係於密切接近之時地為之，侵
    害同一法益，各行為之獨立性極為薄弱，且係出於同一犯意
    為之，依一般社會觀念，各舉動難以強行分開，應視為數個
    舉動之接續實施，合為包括之一行為予以評價，為接續犯。
    再被告與同案共犯盧慶武就事實欄一、(二)、(三)攜帶兇器強盜
    、傷害及以不正方法由自動付款設備取得他人之物犯行部分
    ，有犯意聯絡及行為分擔，為共同正犯。另被告就所犯攜帶
    兇器竊盜、攜帶兇器強盜、傷害及以不正方法由自動付款設
    備取得他人之物各罪間，其犯意各別，行為互殊，為數行為
    ，應予分論併罰。爰審酌被告為圖一己私利，恣意在桃園機
    場國內外旅客往來密集之處，伺機尋找犯案對象，影響往來
    旅客安全嚴重，惡性甚深，且其前於80年間因違反懲治盜匪
    條例，經臺灣高等法院判處無期徒刑，嗣經最高法院上訴駁
    回確定，甫於93年6 月15日假釋付保護管束而出監，保護管
    束期間至103年6月14日止，現仍在保護管束期間等情，此有
    臺灣高等法院被告前案紀錄表1 份在卷足考，猶未思及前曾
    違反懲治盜匪條例之無期徒刑重罪，甫予假釋勉為重新做人
    用意，竟再次犯下本案之重罪，素行惡劣，且於強盜過程中
    徒因己意毆打落單女子之告訴人甲○○，使其受有上述傷害
    外，併因之受有創傷後壓力症候群，而有緊張、焦慮、做惡
    夢、重複回想創傷事件、情緒起伏、不安全感、注意力變差
    、記憶力不佳，自96年8 月27日開始至國泰綜合醫院門診追
    蹤至今等情，有國泰綜合醫院96年11月2日診字第009601115
    5號診斷證明書1紙在卷可參（見本院96年度訴字第1608號刑
    事卷第231 頁），對告訴人甲○○所生損害猶重，復為迴護
    同案共犯盧慶武犯行，不惜虛構事實，犯後態度難徵良可，
    但念被告犯後終能坦承部分犯行，或有悔意，並兼衡其犯罪
    之目的、品行、智識程度等一切情狀，各量處如主文所示之
    刑，並定其應執行之刑。
  (三)末扣案之螺絲起子1支、電擊棒1支、手提包1只、NOKIA牌行
    動電話1具（序號：00000-00000-00000號），均係被告所有
    ，並以前開螺絲起子供犯攜帶兇器竊盜罪，另以前開電擊棒
    、手提包供犯攜帶兇器強盜罪，及以前開NOKIA 牌行動電話
    供犯以不正方法由自動付款設備取得他人之物罪所用之物，
    此據被告供承在卷，雖其於本院審判時誤將故障之Motorola
    牌行動電話1具（序號：00000-00000-00000號），認係犯本
    案所用之物，但查其所持門號0000-000-000號行動電話之通
    聯紀錄，該時所使用之席動電話序號為 00000-00000-00000
    號，此有通聯紀錄1份附卷可參（見96年度偵字第18938號偵
    查卷第88頁至第89頁），足認為前開NOKIA 牌行動電話，核
    與被告前於警詢時供述情節相符，爰依刑法第38條第1項第2
    款規定宣告沒收。另未扣案同案共犯盧慶武所有之門號0000
    -000-000號SIM卡1枚，係被告與共同正犯盧慶武犯以不正方
    法由自動付款設備取得他人之物罪所用之物，此有前開門號
    通聯紀錄及司法院97年5月6日院台廳刑一字第0970009760號
    函述各1 份在卷足佐（見同上偵查卷第90頁至第93頁，本院
    97年度訴字第193 號刑事卷第80頁至第82頁），雖未扣案，
    然無證據證明業已滅失，應依同款規定併予沒收。至扣案沾
    染有告訴人甲○○血跡之黃色及白色上衣各1 件、盜領款項
    時穿戴之藍色球帽1頂、橘色上衣1件、黑白色球鞋1 雙等物
    ，祇為物證性質，非屬本案所用之物；而未扣案使用序號：
    00000-00000-00000 號之不詳行動電話1具（搭配門號0000-
    000-000 號），查無積極證據足認係被告或共同正犯盧慶武
    所有之物；另未扣案被告犯加重強盜罪所用膠帶、繩索等物
    ，業經被告丟棄而已滅失，此據被告於警詢時供述明確（詳
    臺灣桃園地方法院檢察署96年度偵字第18938號偵查卷第7頁
    反面），爰不就此部分另為沒收之宣告，附此敘明。
、免訴部分：
一、公訴意旨另以：被告乙○○雖可預見提供自己帳戶予他人使
    用，可能因此供不法詐騙份子利用，因而幫助他人從事詐欺
    取財之犯罪，竟基於幫助他人詐欺取財之犯意，於95年11月
    間某日，在不詳地點，將其所開立之華南銀行龜山分行（戶
    名：乙○○，帳號000000000000號）帳戶存摺、提款卡、密
    碼及印章，交給真實姓名年籍不詳綽號「小陳」之成年人，
    嗣「小陳」取得該帳戶後，隨即轉交所屬之詐騙集團使用，
    該詐騙集團成員旋於網路上刊登拍賣IBM T20 筆記型電腦之
    不實資訊；而被害人丙○○於95年11月20日中午12時30分許
    ，上網見該不實之拍賣資訊，信以為真而陷於錯誤，下標後
    ，再依該詐騙集團成員所寄發電子郵件之指示，於同年月21
    日匯款7,000 元入被告前開帳戶，後被害人丙○○因未收到
    貨品始知受騙，因認被告涉犯刑法第30條第1項、第339條第
    1項之幫助詐欺取財罪嫌。
二、按案件曾經判決確定者，應諭知免訴之判決，刑事訴訟法第
    302條第1款定有明文。另訴訟上所謂一事不再理之原則，關
    於實質上一罪或裁判上一罪，亦均有其適用，最高法院60年
    臺非字第77號著有判例可資參照。
三、經查：本件被告乙○○曾被訴「於95年11月間某日，提供其
    華南銀行龜山分行（戶名：乙○○，帳號000000000000號）
    存摺1本、金融卡1張、密碼等物與真實姓名年籍不詳綽號『
    小陳』成年子人，藉以幫助該集團成員從事財產犯罪之犯行
    ；嗣該犯罪集團成員意圖為自己不法之所有，而基於詐欺取
    財之犯意，於同年11月21日向被害人黃自正處詐得4,900 元
    ，另於同日向被害人丙○○處詐得7,000 元，復於同日向被
    害人李德祥處詐得4,000 元」幫助詐欺取財犯行部分，經本
    院於97年3月26日以97年度桃簡字第180號刑事簡易判決，判
    處有期徒刑4月，減為有期徒刑2月，嗣於97年4 月21日確定
    等情，有臺灣高等法院被告前案紀錄表暨前開判決書各1 份
    （見本院97年度訴字第193 號刑事卷第34頁至第35頁）附卷
    足考，堪以認定。而本件公訴意旨認被告所犯幫助詐欺被害
    人丙○○之7,000 元犯行部分，業經前開判決確定在案，為
    前開判決之犯罪事實所涵蓋，核屬同一案件，是公訴人就被
    告所涉幫助詐欺取財罪部分，應為前開確定判決效力所及，
    揆諸首揭說明，應為免訴判決之諭知。
肆、退回併辦部分：
一、移送併辦意旨略以（臺灣桃園地方法院檢察署96年度偵字第
    27411 號）：被告乙○○雖可預見提供自己帳戶予他人使用
    ，可能因此供不法詐騙份子利用，因而幫助他人從事詐欺取
    財之犯罪，竟不違背其本意，於95年11月間某日，在不詳地
    點，將其所開立之華南銀行龜山分行（戶名：乙○○，帳號
    ：000000000000號）帳戶存摺、提款卡、密碼及印章，交給
    真實姓名年籍不詳之「小陳」成年人，嗣「小陳」取得該帳
    戶後，隨即轉交所屬之詐騙集團使用，該詐騙集團成員旋於
    網路上刊登拍賣BenQ Joybook 5000獨立Ati卡筆記型電腦之
    不實資訊；嗣被害人李德祥於同年月21日某不詳時間，上網
    見該不實之拍賣資訊，信以為真而陷於錯誤，下標後，再依
    該詐騙集團成員所寄發電子郵件之指示，於同日晚間11時22
    分，在臺北市○○路8之2號之郵局處匯款4,000 元入被告前
    開帳戶，因認被告亦涉犯刑法第30條第1項、第339條第1 項
    之幫助詐欺取財罪嫌，與本案有同一事實之關係，屬於實質
    上一罪，應移送併辦。
二、經查，本件被告乙○○被訴幫助詐欺取財部分，業經本院為
    免訴判決之諭知，已如前所述，自無從就併案部分加以審理
    ，應退回臺灣桃園地方法院檢察署另行依法處理，附此敘明
    。
據上論斷，應依刑事訴訟法第299條第1項前段、第302條第1款，
刑法第28條、第330條第1項、第321條第1項第3款、第277條第 1
項、第339條之2第1項、第38條第1項第2款、第51條第5款，刑法
施行法第1條之1第1項、第2項，判決如主文。
本案經檢察官丁俊成到庭執行職務。
中    華    民    國    97    年    6     月    27    日
                  刑事第六庭  審判長法  官  黃梅淑
                                    法  官  宣玉華
                                    法  官  黃翊哲
┌────────────────────────────────┐
│附表：                                         97年度訴字第193號│
├──┬──────┬──────┬───────────────┤
│編號│通話開始時間│發話／受話方│基地臺位址                    │
├──┼──────┼──────┼───────────────┤
│    │96年8 月10日│0000-000-000│（無）                        │
│  │晚間9 時19分├──────┼───────────────┤
│    │58秒（6 秒）│0000-000-000│桃園市○○路○段24之28號12樓   │
│    │            │            │龜山鄉○○路○段956號8樓頂     │
├──┼──────┼──────┼───────────────┤
│    │96年8 月10日│0000-000-000│（無）                        │
│  │晚間9 時33分├──────┼───────────────┤
│    │16秒（0 秒）│0000-000-000│桃園市○○路500號15樓         │
│    │            │            │桃園市○○路269號12樓         │
├──┼──────┼──────┼───────────────┤
│    │96年8 月10日│0000-000-000│桃園市○○路269號12樓頂       │
│  │晚間9 時33分├──────┼───────────────┤
│    │35秒（13秒）│0000-000-000│桃園市○○路269號12樓         │
├──┼──────┼──────┼───────────────┤
│    │96年8 月10日│0000-000-000│桃園市○○路269號12樓頂       │
│  │晚間9 時38分├──────┼───────────────┤
│    │23秒（14秒）│0000-000-000│桃園市○○路269號12樓         │
├──┼──────┼──────┼───────────────┤
│    │96年8 月10日│0000-000-000│桃園市○○路269號12樓         │
│  │晚間9 時40分├──────┼───────────────┤
│    │57秒（29秒）│0000-000-000│桃園市○○路269號12樓頂       │
├──┼──────┼──────┼───────────────┤
│    │96年8 月10日│0000-000-000│大園鄉○○○路18號            │
│  │晚間10時33分├──────┼───────────────┤
│    │3 秒（24秒）│0000-000-000│桃園市○○路○段24之28號12樓   │
├──┼──────┼──────┼───────────────┤
│    │96年8 月10日│0000-000-000│桃園市○○路○段24之28號12樓   │
│  │晚間10時49分├──────┼───────────────┤
│    │25秒（32秒）│0000-000-000│中壢市內定里下內壢44之1號     │
│    │            │            │中壢市水尾里63之1號           │
├──┼──────┼──────┼───────────────┤
│    │96年8 月10日│0000-000-000│中壢市○○路82號13樓          │
│  │晚間10時59分├──────┼───────────────┤
│    │32秒（14秒）│0000-000-000│桃園市○○路○段24之28號12樓   │
├──┼──────┼──────┼───────────────┤
│    │96年8 月10日│0000-000-000│桃園市○○路○段24之28號12樓   │
│  │晚間11時3 分├──────┼───────────────┤
│    │10秒（43秒）│0000-000-000│中壢市○○路82號13樓          │
│    │            │            │中壢市○○路56號3樓           │
├──┼──────┼──────┼───────────────┤
│    │96年8 月10日│0000-000-000│中壢市○○路326號             │
│  │晚間11時6 分├──────┼───────────────┤
│    │2 秒（45秒）│0000-000-000│桃園市○○路○段24之28號12樓   │
├──┼──────┼──────┼───────────────┤
│    │96年8 月10日│0000-000-000│桃園市○○街32號              │
│  │晚間11時44分│            │桃園市○○路203號10樓頂       │
│    │50秒（21秒）├──────┼───────────────┤
│    │            │0000-000-000│桃園市○○路○段24之28號12樓   │
├──┼──────┼──────┼───────────────┤
│    │96年8 月10日│0000-000-000│桃園市○○路203號10樓頂       │
│  │晚間11時57分├──────┼───────────────┤
│    │58秒（14秒）│0000-000-000│桃園市○○路○段24之28號12樓   │
├──┼──────┼──────┼───────────────┤
│    │96年8 月11日│0000-000-000│龜山鄉○○路○段956號2樓頂     │
│  │凌晨1 時16分├──────┼───────────────┤
│    │8 秒（0 秒）│0000-000-000│（無）                        │
├──┼──────┼──────┼───────────────┤
│    │96年8 月11日│0000-000-000│桃園市○○路269號12樓         │
│  │凌晨1 時32分│            │桃園市○○路108號5樓          │
│    │2 秒（0 秒）├──────┼───────────────┤
│    │            │0000-000-000│（無）                        │
├──┼──────┼──────┼───────────────┤
│    │96年8 月11日│0000-000-000│桃園市○○路203號10樓頂       │
│  │凌晨1 時32分├──────┼───────────────┤
│    │53秒（13秒）│0000-000-000│桃園市○○路108號5樓          │
├──┼──────┼──────┼───────────────┤
│    │96年8 月11日│0000-000-000│蘆竹鄉○○路○段376之1號12樓   │
│  │凌晨1 時37分├──────┼───────────────┤
│    │6 秒（11秒）│0000-000-000│桃園市○○路219號10樓         │
├──┼──────┼──────┼───────────────┤
│    │96年8 月11日│0000-000-000│龜山鄉○○路復興北路1號       │
│  │凌晨1 時49分├──────┼───────────────┤
│    │53秒（37秒）│0000-000-000│龜山鄉○○段陳厝坑小段42之12樓│
│    │            │            │林口鄉○○○路○段20巷52號頂樓 │
├──┼──────┼──────┼───────────────┤
│    │96年8 月11日│0000-000-000│龜山鄉○○路○段956號8樓頂     │
│  │凌晨2 時31分│            │龜山鄉○○路5號12樓頂         │
│    │5 秒（0 秒）├──────┼───────────────┤
│    │            │0000-000-000│（無）                        │
├──┼──────┼──────┼───────────────┤
│    │96年8 月11日│0000-000-000│龜山鄉○○路5號12樓頂         │
│  │凌晨2 時31分├──────┼───────────────┤
│    │47秒（0 秒）│0000-000-000│（無）                        │
├──┼──────┼──────┼───────────────┤
│    │96年8 月11日│0000-000-000│龜山鄉○○路2號7樓頂          │
│  │凌晨2 時33分│            │龜山鄉○○路5號12樓頂         │
│    │4 秒（0 秒）├──────┼───────────────┤
│    │            │0000-000-000│（無）                        │
├──┼──────┼──────┼───────────────┤
│    │96年8 月11日│0000-000-000│龜山鄉○○路5號12樓頂         │
│  │凌晨2 時33分├──────┼───────────────┤
│    │48秒（0 秒）│0000-000-000│（無）                        │
├──┼──────┼──────┼───────────────┤
│    │96年8 月11日│0000-000-000│（無）                        │
│  │凌晨2 時35分├──────┼───────────────┤
│    │57秒（15秒）│0000-000-000│八德市○○○路50號3樓頂       │
│    │            │            │鶯歌鎮○○路○段60號5樓頂      │
├──┼──────┼──────┼───────────────┤
│    │96年8 月11日│0000-000-000│（無）                        │
│  │凌晨2 時44分├──────┼───────────────┤
│    │49秒（0 秒）│0000-000-000│（無）                        │
├──┼──────┼──────┼───────────────┤
│    │96年8 月11日│0000-000-000│桃園市○○街8號               │
│  │凌晨3 時11分│            │桃園市○○路5號16樓           │
│    │24秒（25秒）├──────┼───────────────┤
│    │            │0000-000-000│（無）                        │
├──┼──────┼──────┼───────────────┤
│    │96年8 月11日│0000-000-000│（無）                        │
│  │凌晨3 時16分├──────┼───────────────┤
│    │13秒（32秒）│0000-000-000│桃園市○○路853號7樓頂        │
├──┴──────┴──────┴───────────────┤
│備註：0000-000-000號使用人為乙○○、0000-000-000號使用人為盧慶武│
│      0000-000-000號使用人為洪郁婷、0000-000-000號使用人為洪美蘭│
└────────────────────────────────┘
以上正本證明與原本無異。
如不服本判決，應於判決送達後10日內向本院提出上訴狀（應附
繕本），其未敘述上訴理由者，應於上訴期間屆滿後20日內補提
理由書狀於本院，上訴於臺灣高等法院。
                                    書記官  劉霜潔
中    華    民    國    97    年    6     月    27    日
附錄本判決論罪科刑法條：
刑法第321條第1項
犯竊盜罪而有左列情形之一者，處6月以上、5年以下有期徒刑：
一、於夜間侵入住宅或有人居住之建築物、船艦或隱匿其內而犯
    之者。
二、毀越門扇、牆垣或其他安全設備而犯之者。
三、攜帶兇器而犯之者。
四、結夥三人以上而犯之者。
五、乘火災、水災或其他災害之際而犯之者。
六、在車站或埠頭而犯之者。
刑法第330條第1項
犯強盜罪而有第321條第1項各款情形之一者，處7 年以上有期徒
刑。
刑法第277條第1項
傷害人之身體或健康者，處3年以下有期徒刑、拘役或1,000元以
下罰金。（罰金部分，依刑法施行法第1條之1第1項、第2項前段
規定，貨幣單位變更為新臺幣且金額提高為30倍）
刑法第339條之2第1項
意圖為自己或第三人不法之所有，以不正方法由自動付款設備取
得他人之物者，處3年以下有期徒刑、拘役或1萬元以下罰金。（
罰金部分，依刑法施行法第1條之1第1項、第2項但書規定，貨幣
單位變更為新臺幣且金額提高為3倍）


司法院資訊處製作；財團法人民間司法改革基金會備份。
